fr: Type de poignée du trépied: Manivelle; Extension; Multifonction; Pan; Poignée de pistolet; Inclinaison; Poignée de déclenchement; Autre
ro-RO: Tip mâner trepied: Manivelă; Extensie; Multifuncțional; Rotire orizontală; Mâner tip pistol; Înclinare; Mânerul declanșatorului; Altele
ko: 삼각대 핸들 타입: 크랭크; 연장; 다기능; 팬; 권총 그립; 기울임; 트리거 그립; 기타
tr: Tripod tutamak tipi: Krank; Eklenti; Çok işlevli; Pan; Tabanca kabzası; Eğim; Tetik kavrama; Diğer
es: Tipo de manivela para trípode: Manivela; Extensión; Multifunción; Panorámica; Empuñadura de pistola; Inclinable; Empuñadura de gatillo; Otros
sl-SI: Vrsta ročaja za stativ: Ročica; Podaljšana; Večnamensko; Ploščica; Pištolski ročaj; Nagib; Oprijem sprožilca; Drugo
ru: Тип рукоятки штатива-треноги: Рукоятка; Удлинитель; Многофункциональный; Панорамный; Пистолетная рукоятка; Наклон; Спусковой крючок; Другой
sv: Typ av stativhandtag: Vev; Förlängning; Multifunktion; Panorering; Pistolhandtag; Lutning; Handtag med slutare; Övrigt
da: Type af håndtag til stativ: Håndsving; Udvidelse; Multifunktion; Pan; Pistolgreb; Tilt; Udløsergreb; Andet
el: Τύπος λαβής τρίποδου: Μανιβέλα; Επέκταση; Πολυλειτουργικό; Τηγάνι; Λαβές πιστολιού; Κλίση; Λαβή σκανδάλης; Άλλο
cs: Typ rukojeti trojnožky: Klika; Rozšířená; Multifunkční; Otočná; Pistolová rukojeť; Nakloněná; Rukojeť se spouští; Jiné
bg-BG: Тип дръжка за статив: Манивела; Удължение; Многофункционална; Тава; Стяга тип „пистолет“; Накланяне; Стяга тип „спусък“; Други
en: Tripod handle type: Crank; Extension; Multi-function; Pan; Pistol grip; Tilt; Trigger grip; Other
pt-PT: Tipo de punho do tripé: Manivela; Extensão; Multifuncional; Lisa; Punho de pistola; Inclinação; Punho do gatilho; Outro
it: Tipo di impugnatura per treppiede: Manovella; Estensibile; Multifunzione; Manico; Impugnatura a pistola; Ad angolo; A grilletto; Altro
hr-HR: Vrsta ručke stativa: Ručica; Produžetak; Višenamjensko; Pan; Pištoljska; Nagib; Hvat okidača; Ostalo
zh-CN: 三脚架手柄类型: 曲柄; 延长; 多功能; 平底; 枪式握把; 倾斜; 扳机握把; 其他
fi: Kolmijalustan kahvan tyyppi: Kampi; Laajennettu; Monitoiminen; Panoroiva; Pistoolikahva; Kallistettu; Liipaisinkahva; Muu
nb: Trefothåndtakstype: Sveiv; Forlengelse; Multifunksjon; Panne; Pistolgrep; Tilt; Avtrekkergrep; Annet
th: ประเภทด้ามจับของขาตั้งสามขา: หมุนได้; ต่อความยาว; มัลติฟังก์ชัน; แพน; ด้ามรูปปืน; เอียง; ด้ามจับทริกเกอร์; อื่นๆ
pl: Typ uchwytu statywu trójnożnego: Korba; Przedłużenie; Przycisk; Miska; Chwyt pistoletowy; Nachylenie; Uchwyt spustowy; Inne
nl: Type statiefgreep: Zwengel; Verlengbaar; Multifunctioneel; Pan; Pistoolgreep; Kantelbaar; Trekkergreep; Andere
hu: Háromlábú állvány fogantyújának típusa: Kézi hajtó; Hosszabbító; Többfunkciós; Pan; Pisztolymarkolat; Billenőkapcsoló; Kioldómarkolat; Egyéb
sk-SK: Typ rukoväte statívu: Kľuka; Rozšírenie; Multifunkčný; Panvica; Pištoľová rukoväť; Nakloniť; Uchopenie spúšte; Iné
pt-BR: Tipo de alça de tripé: Manivela; Extensão; Multifuncional; Inclinação; Cabo de pistola; Inclinação; Punho do gatilho; Outro
zh-TW: 三腳架手柄類型: 曲柄; 延伸; 多功能; 平移; 手槍握柄; 傾斜; 扳機握把; 其他
vi: Loại tay cầm ba chân: Tay quay; Nối dài; Đa chức năng; Đầu xoay; Báng súng; Lướt dọc; Chuôi bóp cò; Khác
ja: 三脚ハンドルタイプ: クランク; エクステンション; 多機能; パン; ピストルグリップ; チルト; トリガーグリップ; その他
de: Stativgrifftyp: Kurbel; Verlängerung; Multifunktional; Pfanne; Pistolengriff; Neigung; Abzugsgriff; Sonstiges
lt-LT: Trikojo rankenos tipas: Svirtis; Ilginamoji; Daugiafunkcė; Padėkliukas; Pistoletinio tipo rankena; Jungiklis; Rankena su jungikliu; Kita